【裁判字號】    90,易,264
【裁判日期】    900511
【裁判案由】    過失致死
【裁判全文】
臺灣士林地方法院刑事判決                            九十年度易字第二六四號
    公  訴  人  臺灣士林地方法院檢察署檢察官
    被      告  丙○○
    選任辯護人  李漢中
右列被告因過失致死案件，經檢察官提起公訴（八十九年度偵字第九六六三號），本
院判決如左：
    主  文
丙○○因過失致人於死，處有期徒刑捌月，緩刑參年。
    事  實
一、丙○○於民國八十九年十月十日下午六時四十五分許，駕駛車牌號碼ＡＶ─六○
    六○號自小客車，沿臺北市○○區○○路三段行駛至文德路口右轉時，其應注意
    行經無號誌之交岔路口，應減速慢行，作隨時停車之準備，及汽車行進中駕駛人
    應注意車前狀況，隨時採取必要安全措施。而依當時情形，晴天、夜間有照明、
    路面柏油、乾燥、無缺陷、無障礙物、視距良好等一切情狀，並無不能注意之情
    事，竟疏未注意減速慢行及注意車前狀況，以隨時採取閃避或煞停之必要安全措
    施，貿然於路口行車管制號誌不明時，仍以三十至四十公里時速由北往西右轉文
    德路行駛，適有乙○○騎乘腳踏車（後座載林鈺珊）沿行人穿越道由北往南正穿
    越馬路中，因閃避不及，其所駕駛之前開自小客車前車頭撞及腳踏車左側車身後
    ，乙○○及林鈺珊再撞至自小客車前擋風玻璃，致乙○○四肢多處擦傷、臉部、
    腹部挫傷等傷害（未據告訴），林鈺珊頭顱、臉、背、腹部等處受傷併發顱內出
    血，經送醫延至同日晚上十時三十一分許不治死亡。丙○○於肇事後，即將林鈺
    珊送往國泰綜合醫院內湖分院急救，且於現場等候，於犯罪未發覺前，即向至現
    場處理之臺北市政府警察局內湖分局交通分隊員警自承為肇事者，並接受裁判而
    自首其犯行。
二、案經臺北市政府警察局內湖分局報請臺灣士林地方法院檢察署檢察官偵查起訴。
    理  由
一、右揭事實，業據被告丙○○於警訊、偵審中坦承不諱，核與被害人乙○○指訴情
    節相符，並有道路交通事故調查報告表、現場照片六幀、臺北市政府警察局交通
    警察大隊交通事故肇事原因初步分析研判表、臺北市車輛行車事故鑑定委員會九
    十年一月八日北鑑審字第八九六○三三八三○○號函暨所附之鑑定意見書一份，
    而被害人乙○○四肢多處擦傷、臉部、腹部挫傷等傷害，林鈺珊頭顱、臉、背、
    腹部等處受傷併發顱內出血，經送醫後不治死亡，有國泰綜合醫院內湖分院八十
    九年十月十一日診斷證明書一份及檢察官勘驗筆錄、臺灣士林地方法院檢察署驗
    斷書及相驗屍體證明書等在卷可稽，被告自白與事實相符，堪可採信。
二、按行經無號誌之交岔路口，應減速慢行，作隨時停車之準備；又汽車行駛時，駕
    駛人應注意車前狀況，並隨時採取必要之安全措施，道路交通安全規則第九十三
    條第一項第四款、第九十四條第三項分別定有明文。被告為汽車駕駛人，自應注
    意及此。再依卷附道路交通事故調查報告表所載，於事故發生當時，晴天、夜間
    有照明、路面柏油、乾燥、無缺陷、無障礙物、視距良好等一切情狀，衡情並無
    不能注意之情事，竟疏未注意車前狀況及減速慢行，以隨時採取煞停或閃避等必
    要安全措施，致肇本件車禍，揆諸前開規定，被告應負過失責任甚明。又被害人
    即林鈺珊因本件車禍而死亡，已如前述，與被告之過失行為間顯有相當因果關係
    ，事證明確，被告犯行洵堪認定，應依法論科。
三、核被告所為，係犯行法第二百七十六條第一項之過失致死罪。又被告於肇事後，
    立即委託路人報警將傷者送醫救治，並在現場等候，且對於所犯未發覺之罪，即
    向前往現場處理之臺北市政府警察局內湖分局交通分隊員警自承為肇事者，並接
    受裁判而自首其犯行之事實，已據被告陳明屬實，並有自首調查表一份存卷族憑
    ，應依刑法第六十二條前段之規定減輕其刑。爰審酌被告之過失程度、造成被害
    人一死、一傷之狀況，及犯罪後尚能坦承犯行，態度良好，知所悔改，已與被害
    人林鈺珊之父甲○○達成和解，賠償新台幣一百一十萬元等一切情狀，量處如主
    文所示之刑，以示懲儆。末查被告前未曾受有期徒刑以上刑之宣告，有臺灣高等
    法院被告全國前案紀錄表、臺灣高等法院檢察署刑案紀錄簡覆表各一份附卷可稽
    ，因一時未及注意，短於思慮，致觸犯本案犯行，經此刑之教訓，當知所警惕，
    而無再犯之虞，本院認為前開對其宣告之刑，以暫不執行為適當，爰宣告緩刑三
    年，以啟自新。
四、公訴意旨另以被告因本件車禍肇致乙○○受傷部分，係觸犯刑法第二百八十四條
    第一項之過失傷害罪。惟查該罪依同法第二百八十七條規定須告訴乃論，然本院
    遍查警訊及偵查筆錄，被害人乙○○均未表明告訴（詳見偵查卷），此部分既未
經合法告訴，本應依刑事訴訟法第三百零三條第三款之規定諭知不受理，惟公訴
    意旨認此部分與前開有罪部分有想像競合之裁判上一罪關係，爰不另為不受理之
    諭知，附此敘明。
據上論斷，應依刑事訴訟法第二百九十九條第一項前段，刑法第二百七十六條第一項
、第六十二條前段、第七十四條第一款，罰金罰鍰提高標準條例第一條前段，判決如
主文。
本案經檢察官陳傳宗到庭執行職務
中      華      民      國    九十      年      五      月     十一     日
                                  臺灣士林地方法院刑事第二庭
                                          法  官
右正本證明與原本無異。
如不服本判決，應於判決送達後十日內，向本院提出上訴狀。
                                          書記官
中    華    民    國      八十        年              月              日


司法院資訊處製作；財團法人民間司法改革基金會備份。
